臺灣高等法院高雄分院民事裁定　　　　　 100年度抗字第73號
抗　告　人　黃妤倩
兼訴訟代理人蘇長生
相　對　人　富邦人壽保險股份有限公司
法定代理人　鄭本源
上列抗告人與相對人間清償借款事件，抗告人對於台灣高雄地方
法院民國100 年3 月3 日99年度訴字第1973號裁定提起抗告，本
院裁定如下：
    主  文
抗告駁回。
抗告訴訟費用由抗告人負擔。
    理  由
一、抗告意旨略以：伊等上訴之金額僅為新台幣（下同）100,00
    0 元，然原審誤認上訴金額為874,974 元，裁定命伊等補繳
    第二審裁判費14,370元，容有誤會；且核定訴訟標的價額之
    裁定得先經抗告再依法繳納裁判費，原審未見及此，係有違
    誤；又抗告人於100 年2 月20日出境至同年3 月1 日20時10
    分左右始入境，原審認補繳裁判費之裁定已於同年2 月24日
    送達，亦有誤解；另原審限期於3 日內補正，相較於實務上
    多限期於5 日或7 日內補正，對伊等顯失公平。爰求為廢棄
    原裁定等語。
二、相對人依消費借貸及連帶保證法律關係，起訴請求抗告人連
    帶給付906,273 元，及自91年8 月10日起至清償日止，按年
    息8.95% 計算之利息；原審判命抗告人應連帶給付相對人87
    4,974 元，及自94年4 月23日起至清償日止，按年息8.95%
    計算之利息，並駁回相對人其餘請求。抗告人於100 年2 月
    10日收受原審判決後，於法定期間內之同年2 月21日向原審
    提起上訴，而未繳納裁判費。原審認抗告人之上訴利益為87
    4,974 元，於100 年2 月22日裁定限抗告人於3 日內補繳第
    二審裁判費14,370元，於同年2 月24日寄送至抗告人住所「
    高雄市苓雅區○○○路238 號5 樓之5 」，由受僱人即「愛
    之屋」大樓管理員收受。抗告人迄至100 年3 月2 日未予補
    繳第二審裁判費，原審乃於同年3 月3 日裁定駁回抗告人之
    上訴，以上各節有原審卷可稽。
三、經查：
  (一)抗告人於100 年2 月21日提起上訴時，僅聲明敘稱「上訴人
    不服台灣高雄地方法院99年度訴字第1973號清償借款事件的
    判決」等詞，此有聲明上訴狀附於原審卷可稽（原審卷第51
    頁）。而由抗告人於原審係聲明求為駁回相對人（全部）之
    訴，且原審判決抗告人勝訴部分（即駁回相對人請求部分）
    ，抗告人依法不得上訴，而其等上訴聲明所敘述之前揭文詞
    亦全無僅對敗訴判決中之一部上訴之文義。是堪認依抗告人
    上訴之本旨，其等係就原審判決其等敗訴部分全部上訴，則
    原審認定其等之上訴利益，即為原判決命為給付之874,974
    元（利息部分依民事訴訟法第77條之2 第2 項規定不併算其
    價額），並據之命抗告人補繳裁判費14,370元，於法並無不
    合（最高法院30年抗字第417 號判例意旨參照）。雖抗告人
    於100 年3 月4 日向原審提出上訴理由狀，並敘稱伊等之上
    訴金額僅100,000 元云云，惟原審於同年3 月3 日已駁回抗
    告人之上訴，其等於上訴駁回後所為前揭敘述，已無從發生
    法律上效力；且縱令抗告人對原審命為補繳之裁判費數額有
    爭執，其等既未於於原審命為補繳之期限內，補繳其等自行
    認為應繳之裁判費，則原審以抗告人逾期未補繳裁判費，因
    其上訴為不合法，以裁定駁回之，於法仍無不合（最高法院
    77年度台抗字第50號裁判要旨參照）。
  (二)又相對人係請求抗告人連帶給付一定金額，原審亦係判命抗
    告人連帶給付一定金額，並無核定訴訟標的價額之問題。是
    抗告人所謂核定訴訟標的價額之裁定得先經抗告云云，與本
    件訴訟標的之性質全然無關，其等執此指摘原裁定違誤，顯
    屬無稽。
  (三)再者，抗告人並不爭執其等之住所係設於「高雄市苓雅區○
    ○○路238 號5 樓之5 」，則原審將補繳裁判費裁定寄往該
    址，並由該大樓管理員於100 年2 月24日以受僱人地位收受
    ，依民事訴訟法第137 條第1 項規定、最高法院96年度台抗
    字第86號裁判意旨，於大樓管理員收受時即生合法送達之效
    力，而無待抗告人實際受領。是原審認補繳裁判費裁定已於
    100年2月24日合法送達，亦無違誤。
  (四)末者，原審限期抗告人於收受裁定3 日內補繳裁判費，徵諸
    社會生活常情，尚無過度緊迫之情事。況該補繳裁判費裁定
    係於100 年2 月24日合法送達，已如前述，原審並未於3 日
    之期限屆滿即同年2 月27日時，即裁定駁回抗告人之上訴，
    而係延至同年3 月3 日始裁定駁回；而抗告人於原審尚未裁
    定駁回其上訴前，仍得補繳裁判費（最高法院51年台抗字第
    169 號判例意旨參照），故此，抗告人實際上係有6 日之時
    限（100 年2 月25日起至同年3 月2 日止）得予補繳，核與
    其等所謂實務上多給與5 日至7 日之補繳期限，並無落差。
    是抗告人所稱原審所定3 日之補繳裁判費期間對其等有失公
    平云云，要無可採。
四、據上，抗告人未遵原審裁定命為補繳裁判費之期限補繳第二
    審裁判費，原審認其上訴為不合法，裁定駁回其等之上訴，
    於法並無不合。抗告人指摘原裁定不當，求為廢棄，洵無理
    由，應予駁回。
五、據上論結，本件抗告為無理由，爰依民事訴訟法第495條之
    1、第449條第1項、第95條、第78條，裁定如主文。
中    華    民    國   100    年    3     月    31    日
                            民事第三庭
                                審判長法官  張國彬
                                法      官  吳登輝
                                法      官  甯  馨
以上正本證明與原本無異。
本件不得再抗告。
中    華    民    國  100     年    4     月     1    日
                                書  記  官  施耀程